---
title: "Ch10bt14"
author: "tntrg_03"
date: "2023-09-11"
output: word_document
---

```{r  echo=TRUE}
library(foreign)
library(car)
library(lmtest)
library(AER)
library(caret)#chia tệp số liệu một cách ngẫu nhiên
library(caTools)
```

BAI TAP 10.14.2+3:XAC SUAT VO NO

MO HINH LOGIT: XAC SUAT VO NO. Data: mroz.txt

INPUT DATA & TRAIN.SET, TEST.SET
 #NOTE: dữ liệu thường unbalance không cần bằng vì tỷ lệ vỡ nợ khá thấp
 =>dùng over sampling:SMOTE

```{r  echo=TRUE}
leha = leha <- read.csv("E:/KTL/KTL_02/Chương 10/leha.csv", sep=";")
#summary(leha)
#View(leha)
set.seed(1)
split=sample.split(leha$default_prin,SplitRatio = 0.8)# chia tệp số liệu theo biến default_prin
#split
# chia tẹp dữ liệu cho phép đánh giá hiệu suất của mô hình trên dữ liệu mà chưa từng thấy trước đây
train.set=subset(leha,split==TRUE)
#summary(train.set)
test.set=subset(leha,split==FALSE)
#View(test.set)
#View(train.set)
dim(test.set)# Cho biết số dòng;số cột của dữ liệu
dim(train.set)
dim(leha)
```

## UOC LUONG LOGIT TREN TRAIN.SET

```{r  echo=TRUE}
logitres=glm(default_int~income2+spending2+experience+age+newcustomer+notran+notran3+wpcity+wpcompany+wpothers+wpmanager+wpspecialist+wpother+cash+home100+liveparent+rent,data=train.set,family=binomial(link=logit))
summary(logitres)
```

## DIEU CHINH MO HNH

```{r  echo=TRUE}

prob_L.train=fitted(logitres) 
x=glm(default_int~income2+age+newcustomer+notran3+wpcompany+wpmanager,data=train.set,family=binomial(link=logit))
summary(x)

prob_L.train.classes <- ifelse(prob_L.train > 0.5, 1, 0)
# Proportion of correctly classified observations:
#x = cbind(prob_L.test.classes,train.set$default_prin)
#x
TLDBD_L.train=mean(prob_L.train.classes == train.set$default_int, na.rm=TRUE)
print("Ty lệ dự bao đúng trên train.set =")
TLDBD_L.train

```
Với mức ý nghĩa 5%, trong điều kiện các yếu tố khác không đổi,khi tuổi tăng lên 1 đơn vị thì khả năng trả lãi vay theo log giảm 0.02891 hay khả năng trả lãi vay sẽ tăng theo 0.97

## ƯỚC LƯỢNG MÔ HÌNH TRÊN TEST.SET

```{r}
#logit.res=glm(default_int~income2+spending2+experience+age+newcustomer+notran+notran3+wpcity+wpcompany+wpothers+wpmanager+wpspecialist+wpother+cash+home100+liveparent+rent,data=test.set,family=binomial(link=logit))
#summary(logit.res)
#prob_L.test = fitted(logit.res)
prob_L.test <- predict(logitres, test.set,type="response")  # predicted scores 
length(prob_L.test)
prob_L.test.classes <- ifelse(prob_L.test > 0.5, 1,0)
#prob_L.test.classes
# Proportion of correctly classified observations:
TLDBD_L.test=mean(prob_L.test.classes == test.set$default_int, na.rm=TRUE)
print("Tỷ lệ dự báo đúng trên test.set=")
TLDBD_L.test

```

## MOT SO PHAN TICH

```{r}
print('Tính APE- AVERAGE PAARTIAL EFFECTS- ảnh hưởng riêng trung bình của từng biến')
Aprob_L=mean(prob_L.train)
APE_L=coef(logitres)*Aprob_L
print('APE=')  
APE_L

print('Tính tỷ số OR, lấy đến 4 chữ số thập phân')
cbind(Estimate=round(coef(logitres),4),
      OR=round(exp(coef(logitres)),4))
#OR=p/(1-p):cho biết khả năng xảy ra sự kiện Y=1 bằng bao nhiêu lần so với sự kiện Y=0
print('Khoảng tin cậy cho OR')
exp(cbind(OR = coef(logitres), confint(logitres)))


print('CIs using profiled log-likelihood')

confint(logitres) # khoảng tin cậy cho các hệ số ước lượng 

print('CIs using standard errors')
confint.default(logitres)
```


### Uoc luong probit tren train.set
```{r}
probitres=glm(default_int~income2+spending2+experience+age+newcustomer+notran+notran3+wpcity+wpcompany+wpothers+wpmanager+wpspecialist+wpother+cash+home100+liveparent+rent,data=train.set,family=binomial(link = probit))
summary(probitres)
```
#### Điều chỉnh mô hình
```{r}
durbinWatsonTest(logitres) # kiểm định tự tương quan
library(fBasics)
jarqueberaTest(probitres$residuals)
#chisq.test(data(train.set),age,income2)
```
Dieu chinh mo hinh Probit
```{r}
y=glm(default_int~income2+newcustomer+notran+wpcompany+wpmanager,data=train.set,family=binomial(link = probit))
summary(y)
```
### =>hệ số ước lượng icome2 = -0.014063
```{r}
pnorm(-0.014063)
```
Do đó khi thu thập tăng thêm 1 đơn vị thì khả năng không trả lãi tăng thêm 0,49

```{r}
f_train=fitted(probitres)
predicted_train.classes=ifelse(f_train>0.5,1,0)
TLDBD_train=mean(predicted_train.classes==train.set$default_int,na.rm = TRUE)
TLDBD_train
```
Dự báo trên Test.set

```{r}
f_test=predict(probitres,test.set,type = "response")
predicted_test.classes=ifelse(f_test>0.5,1,0)
TLDBD_test=mean(predicted_test.classes==test.set$default_int,na.rm=TRUE)
TLDBD_test

```






