---
title: "Ch8bt1"
author: "55_Truong Ngoc Thuy Trang"
date: "2023-08-09"
output: word_document
editor_options: 
  markdown: 
    wrap: 72
---

```{r}
library(carData)
library(car)
library(zoo)
library(lmtest)
library(urca)
library(tseries)
library(dLagM)
library(vars)
library(dynlm)
library(readxl)
```

```{r}
Ch8bt1 <- read_excel("E:/KTL/KTL_02/Chương 8/Ch8bt1.xlsx")
#View(Ch8bt1)
Ch8bt1
```

```{r}
#Gán Biến
M=Ch8bt1$M #tổng cân đối tiền mặt
Y=Ch8bt1$Y#:tổng thu nhập quốc gia
r=Ch8bt1$r#:lãi suất dài hạn
M1=Ch8bt1$M_1 # biến cân đối tiền mặt trễ 1 thời kì
```

Xét mô hình Ln(M)= Ln(beta)+beta1*Ln(Y)+beta2*Ln(r)+u

```{r}
#a,Tính hệ số co dãn của M theo Y và r
reg1=dynlm(log(M)~log(Y)+log(r))
summary(reg1)
```
```{r}
resettest(reg1)
```
```{r}
bptest(reg1)
bgtest(reg1,order = 1)
```



=\>Hệ số beta1,2 không có ý nghĩa thống kê

```{r}
#b,Ước lượng hàm cầu dạng(M/Y)=a*r^(beta)*e^u
#Ln(M)=Ln(a)+Ln(Y)+beta*Ln(r)+u

reg2 = dynlm(log(M/Y)~log(r))
summary(reg2)

```

=\>hệ số beta của log(r) không có ý nghĩa thống kê

```{r}
reg3 = dynlm(log(M)~log(Y)+lag(log(M)))
summary(reg3)
```

```{r}
reg4 = dynlm(log(M)~log(r)+lag(log(M)))
summary(reg4)
```

Nhìn tổng quan 3 mô hình reg1,3,4 thì reg4 phù hợp =\>Tiến hành kiểm
định các GT: "Mô hình không thiếu biến" "Mô hình không có psss thay đổi"
"Mô hình không có tụ tương quan"

```{r}
# Kđ "Mô hình không thiếu biến"
resettest(reg4)
```

P-value \>0.05:Chưa có cơ sở bác bỏ H0 =\>Mô hình kh thiếu biến(Kỳ vọng
ssnn bằng không)(1)

```{r}
#Kđ "Mô hình có PSSS kh thay đổi"
bptest(reg4)

```

=\>Chưa có cơ sở bb H0 nên PSSS không đổi(2)

```{r}
#Kiểm định tự tương quan bậc 1
bgtest(reg4,order=1)

```

=\>Không tự tương quan bậc 1(3) Từ (1)(2)(3)=\>reg4 là mô hình phù hợp

```{r}
#c,Ln(M) = del*Ln(bta)+bta1*del*ln(Y)+bta*del*ln(r)-(1-del)*ln(M(-1))+del*u
reg5 = dynlm(log(M)~log(Y)+log(r)+log(lag(M,1)))
summary(reg5)

```

