---
title: "ch12bt20"
author: "tntrg03"
date: "2023-11-22"
output: html_document
---

```{r setup, include=FALSE}
knitr::opts_chunk$set(echo = TRUE)
```

```{r}
library(foreign)
library(sandwich)
library(car)
library(carData)
library(zoo)
library(ggplot2)
library(forecast)
library(tseries)
library(urca)
library(dynlm)

```

## TAO RANDOM WALK (BƯỚC NGẪU NHIÊN) 
$Y_t=Y_{t-1}+u_t$ với $u_t$ là nhiễu trắng
```{r}
# Tạo trục tọa độ x= (0,50), y=(-18,18)
plot(c(0,50),c(0,0),type="b", lwd=2,ylim=c(-18,18))
#lopp over draw
for (r in 1:30){
  # i.i.d stadard normal shock
  e=rnorm(50)
  # Random Walk as cummulative sum shocks
  y=ts(cumsum(e))
  # Add line to graph
  lines(y,col=gray(.6))
}

```

## TAO RANDOM WALK WITH DRIFT (BNN CÓ HỆ SỐ CHẶN)
$Y_t = \alpha+Y_{t-1}+u_t$
```{r}
plot(c(0,50),c(0,0),type="b", lwd=2,ylim=c(-18,18))
#lopp over draw
for (r in 1:30){
  # i.i.d stadard normal shock
  e=rnorm(50)
  # Random Walk as cummulative sum shocks
  y=ts(cumsum(1+e))
  # Add line to graph
  lines(y,col=gray(.6))
}

```
## SAI PHAN CUA BNN CÓ HỆ SỐ CHẶN
```{r}
# Tao 1000 tu phan bo chuan hoa
u=rnorm(1000, 0, 1)
plot(c(-500,500), c(0,0),type="b",ylim=c(-3,3))
#lopp over draw
for (r in 1:1000){
  # i.i.d stadard normal shock
  # Random Walk as cummulative sum shocks, with drift
  y=ts(cumsum(1+u))
  #First Difference
  Dy=diff(y)
  # Add line to graph
  lines(Dy,col=gray(.6))
}

```
## NHAP SO LIEU VA TAO BIEN TIME SERIES
```{r}
CH12BT20=read.csv("E:/KTL/KTL_02/Chương 13/ch12bt20.csv", header=TRUE)
head(CH12BT20,2) 
GDP=CH12BT20$GDP
GDP=ts(GDP, start=c(1970,1),end=c(1991,4),frequency=4)

```
## NHAN DIEN CHUOI CO XU THE,HE SO CHAN HAY KHONG?
```{r}
plot(GDP)
```
=>Chuỗi thời gian GDP có xu thế, có hệ số chặn

## KIEM DINH ADF cho GDP-KIEM DINH BNN cho GDP
```{r}
# Cách 1:
reg1=dynlm(d(GDP)~L(GDP)+L(d(GDP))+L(d(GDP),2)+L(d(GDP),3)+L(d(GDP),4)+trend(GDP))
summary(reg1)

```
```{r}
#Cách 2: với biến không xu thế,không hệ số chặn
adf.test(diff(GDP))
```
=>Chưa bb H0 ở mức yn 5% => chuỗi GDP tích hợp bậc 1 hay I(1)

```{r}
# Cách 3: DẠNG TỔNG QUÁT: ur.df(y, type = c("none", "drift", "trend"), lags = 1, selectlags = c("Fixed", "AIC", "BIC"))


reg2=(ur.df(GDP,type=c("trend"), selectlags = c("Fixed")))
summary(reg2)

```
=> Với 3 mức ý nghĩa, đều chưa có cơ sở BB H0=> chuỗi sai phân GDP dừng, chuỗi GDP là BNN
Với giả thuyết phi2 H0:hệ số chặn= hệ số biến trễ=hệ số biến xu thế = 0
=> không bb H0 với mức ý nghĩa 1%







