---
title: "Bài Kiểm Tra KTL_II"
author: "Trương Ngọc Thuỳ Trang"
date: "2023-10-06"
output: word_document
---

```{r setup, include=FALSE}
knitr::opts_chunk$set(echo = TRUE)
```

```{r}
library(foreign)
library(carData)
library(car)
library(lmtest)
library(AER)
library(plm)
library(stargazer)
library(readxl)
library(ggplot2)
library(gplots)
library(caret)
library(caTools)
library(fBasics)
```

## Nhập data

```{r}
PCI2020_2022 <- read_excel("E:/KTL/KTL_02/PCI/PCI2020_2022.xlsx")
PCI2020_2022
```

## tạo thêm cột thời gian

```{r}
t22= c(rep(1,63),rep(0,126))
t21=c(rep(0,63),rep(1,63),rep(0,63))
time=c(rep(2022,63),rep(2021,63),rep(2020,63))
#time
PCI=cbind(PCI2020_2022,time,t22,t21)
View(PCI)
dim(PCI)
library(graphics)
coplot(p_PCI~CSTP2|Area,type="p",data = PCI)
plotmeans(p_PCI ~ City, main="Heterogeineityacross cities", data=PCI)
scatterplot(p_PCI~time|Area, boxplots=FALSE, smooth=TRUE, reg.line=FALSE, data=PCI)

```

## Panel Model

## 1.Uoc luong gop POLS

```{r}
pols_pci=plm(p_PCI~CSTP1+CSTP2+CSTP3+CSTP4+CSTP5+CSTP6+CSTP7+CSTP8+CSTP9+CSTP10+t22+t21,data=PCI,index = c("City","time"),model = ("pooling"))
summary(pols_pci)
```

### =\>có thể thấy các hệ số ước lượng đều có ý nghĩa thống kê

### Kiểm định GT : H0:PSSS mô hình thay đổi

```{r}
bptest(pols_pci)
```

### Do p_value\<0.05 nên bác bỏ H0. Vậy với mức ý nghĩa 5%, pols có PSSS thay đổi

### =\>các UL là vững những không hiệu quả bởi vì có tương quan chéo giữa ssnn với 1 thực thể đã cho ở thời điểm khác nhau

```{r}
vif(pols_pci)# hệ số phóng đại phương sai
```

### =\>có đa cộng tuyến giữa các biến độc lập

## 2.Uoc luong mo hinh tac dong co dinh- FE

```{r}
fem_pci=plm(p_PCI~CSTP1+CSTP2+CSTP3+CSTP4+CSTP5+CSTP6+CSTP7+CSTP8+CSTP9+CSTP10+factor(time),data=PCI,index = c("City","time"),model = "within")
summary(fem_pci)
fem_pci1=plm(p_PCI~CSTP1+CSTP2+CSTP3+CSTP4+CSTP5+CSTP6+CSTP7+CSTP8+CSTP9+CSTP10,data=PCI,index = c("City","time"),model = "within")
stargazer(fem_pci,fem_pci1,type = "text")
```

### Kiểm tra ảnh hưởng của thời gian tới mô hình

### GT H0:Mô hình fem_pci1 phù hợp

```{r}
pFtest(fem_pci,fem_pci1)
```

### do p_value \< 0.05 nên bb H0. Với mức ý nghĩa 5%, mô hình fem_pci có sự tác động của thời gian phù hợp

```{r}
fem_pci2=plm(p_PCI~CSTP1+CSTP2+CSTP3+CSTP4+CSTP5+CSTP6+CSTP7+CSTP8+CSTP9+CSTP10+factor(City),data=PCI,index = c("City","time"),model = "within")
summary(fem_pci2)
#fitted(fem_pci2) # giá trị ước lượng của biến phụ thuộc p_PCI
scatterplot(fitted(fem_pci2)~PCI$CSTP1|PCI$Area,boxplots=FALSE,xlab = "CSTP1",ylab = "p_PCI_hat",smooth=FALSE)
abline(lm(PCI$p_PCI~PCI$CSTP1),lwd=3, col="red")

```

## 3.Uoc luong mo hinh tac dong ngau nhien - RE

```{r}
rem_pci=plm(p_PCI~CSTP1+CSTP2+CSTP3+CSTP4+CSTP5+CSTP6+CSTP7+CSTP8+CSTP9+CSTP10+factor(time),data=PCI,index = c("City","time"),model = "random")
summary(rem_pci)
```

## 4.Trình bày 3 mô hình trên một bảng

```{r}
stargazer(pols_pci,fem_pci,rem_pci,type = "text")
```
