---
title: "hdan"
author: "tntrg_03"
date: "2023-08-28"
output: word_document
---

```{r setup, include=FALSE}
knitr::opts_chunk$set(echo = TRUE)
```


```{r  echo=TRUE}
library(foreign); library(AER) 
library(car); library(carData)
library(lmtest);library(zoo)
library(sandwich); library(dynlm)
library(dplyr);
# Cài đặt "systemfit), strargazer (nếu chưa cài đặt)
library(systemfit)
library(stargazer)

```
```{r  echo=TRUE}
ch10bt14=read.table("E:/KTL/KTL_02/Chương 9/ch9bt14.txt", header=TRUE)
ch10bt14=ts(ch10bt14, start(1959,1), frequency=1)
ch10bt14=as.data.frame(ch10bt14)
I=ch10bt14$I
plot(I)
R=ch10bt14$R
# plot(R)
M=ch10bt14$M
#plot(M)
Y=ch10bt14$Y
# plot(Y)
```
# Định dạng từng phương trình
# Phương trình 1: Định dạng đúng
# Phương trình 2: Vô định
# Phương pháp 2SLS
## Giai đoạn 1 - TÍNH BIẾN CÔNG CỤ
# Ước lượng cac phương trình rút gọn, ghi lại cac giá trị fitted của biến phụ thuộc
```{r  echo=TRUE}
# Ước lượng  phương trình rút gọn thứ nhất
# Các biến công cụ: hệ số chặn, M, M(-1), I

reg1= dynlm(R~ M+lag(M,1)+I)
summary(reg1)
# Ghi lại hệ số của phương trình thứ nhất
bhat1=coef(reg1)
# Ghi lại các giá trị fitted của R
RHAT= fitted.values(reg1)

# Ước lượng phương trình rút gọn thứ 2
reg2= dynlm(Y~ M+lag(M,1)+I)
summary(reg2)
# bhat2=coef(reg2)
YHAT= fitted.values(reg2)
# Kết hợp YHAT, RHAT thành véc tơ b
b=cbind(YHAT,RHAT)
b
# Trình bài kết quả hồi quy hai hàm trên 1 bảng
stargazer(reg1,reg2,type="text")
```
## GIAI DOAN 2: Ước lượng các mô hình ban đầu
# Thay các biến RHAT cho R, YHAT cho Y ở vế phả các phương trình và ước lượng

```{r  echo=TRUE}
# Đặt lại mẫu - resample
subsample=ch10bt14[2:32,1:4]
subsample
reg3=lm(R~YHAT+M+lag(M,1),data=subsample)
reg4=lm(Y~RHAT+I,data=subsample)
stargazer(reg3,reg4, type= "text")
``` 
## RÚT GỌN HAI GIAI ĐOẠN TRÊN  - 2SLS REGRESION
```{r}
# Máy tự động thực hiện hai giai đoạn. Có từ khóa để thực hiện 2SLS
# Ký tự, các biến sau  "|" là các biến công cụ.
```
## CÁCH KHÁC, GỘP HAI GIAI ĐOẠN. CÁC BIẾN SAU  "|" LÀ CÁC BIẾN CÔNG CỤ 
```{r}
reg31=dynlm(R~Y+M+lag(M,1)|M+I+lag(M,1))
reg41= dynlm(Y~R + I|M + lag(M,1)+I)
stargazer(reg31,reg41, type="text")
```

## UOC LUONG HE PHUONG TRINH - JOINT ESTIMATION OF SYSTEM
```{r}
# CÁCH KHÁC-THỰC HIỆN TRÊN THỰC TẾ 
# library(systemfit)
# ĐỊNH NGHĨA HỆ PHƯƠNG TRÌNH
eq.Laisuat= R~ Y+M+ lag(M,1)
eq.Thunhap= Y~ R+I
eq.system=list(eq.Thunhap, eq.Laisuat)
instrum=~M+lag(M,1)+I
my.sys=(systemfit(eq.system,inst=instrum,method="2SLS"))
summary(my.sys)

```
